臺灣高等法院高雄分院刑事判決　　　　　　　　　九十一年度上訴字第一三八七號
　　　上　訴　人　台灣高雄地方法院檢察署檢察官
　　　被　　　告　甲○○
　　　指定辯護人　本院公設辯護人　孫妙岑
右上訴人因被告違反毒品危害防制條例案件，不服臺灣高雄地方法院九十年度訴字第
九二四號中華民國九十一年七月十七日第一審判決（起訴案號：臺灣高雄地方法院檢
察署八十九年度偵字第一二九二一號），提起上訴，本院判決如左：
      主      文
原判決撤銷。
甲○○連續販賣第壹級毒品，處有期徒刑拾年，褫奪公權捌年；扣案含有毒品海洛因
與安非他命注射針筒壹支沒收銷燬之；販賣毒品所得新台幣捌仟伍佰元沒收之，如全
部或一部不能沒收時，以其財產抵償之。
      事      實
一、甲○○基於意圖營利之概括犯意，自民國八十八年十月間某日起至八十九年一月
    二十一日止，在高雄市三民區○○○路五九五號其所經營之汽車保養廠內，以每
    次新台幣（下同）一千元之價格，連續四次販賣第一級毒品海洛因予廖榮富，又
    連續二次以每次二千元之價格販賣第一級毒品海洛因予王偉任施用。嗣於八十九
    年一月二十一日下午三時三十分許，廖榮富因施用第一級毒品犯行，在高雄市○
    ○區○○路與新莊仔路口為警當場查獲，並供出毒品係向一位綽號「平仔」之不
    詳姓名男子所購買，經警方授意，廖榮富帶同警方至高雄市三民區○○○路五九
    五號，欲向綽號「平仔」購買毒品，因綽號「平仔」之甲○○不在家，適有王偉
    任在該屋內，經廖榮富表明其係欲向「平仔」購買海洛因之意後，王偉任竟基於
    幫助甲○○販賣毒品海洛因牟利之意思，自上開處所冰箱內取出含有毒品海洛因
    與安非他命注射針筒壹支交給廖榮富，廖榮富取得該含有毒品海洛因與安非他命
    注射針筒後即丟下五百元在該屋之床頭，並隨即交予埋伏在外之警員，進入查獲
    王偉任（王偉任販賣毒品未遂之犯行，業經本院以八十九年度上訴字第一四九七
    號判處有期徒刑七年確定），而未遂，並扣得含有毒品海洛因與安非他命注射針
    筒壹支及販賣毒品所得五百元。
二、案經高雄市政府警察局左營分局移送台灣高雄地方法院檢察署檢察官偵查起訴。
      理      由
一、訊據被告甲○○固不否認前述保養廠係其所開設，及其綽號係「平仔」之事實不
    諱，惟堅決否認有何右揭公訴人所指販賣毒品之犯行，辯稱：我無販賣毒品給廖
    榮富及王偉任，該支注射針筒非我所有，應該是廖榮富帶來的，警方查獲當日我
    不在場等語。
二、經查：
（一）證人廖榮富於警訊中供稱：「我所施用毒品係向一位『平仔』所購買，我不知
      『平仔』年籍資料，每次購買毒品均是他主動與我聯絡，問我是否需要，而後
      相約至地點交貨，‧‧‧今日我帶同警方人員於民國八十九年一月二十一日十
      七時左右，到高雄市三民區○○○路五九五號內，向王偉任以伍佰元新台幣購
      得注射針（內有稀釋海洛因液體），而警方當場將王偉任查獲。」、「我與王
      偉任並不認識，我只因跟王偉任說我認識『平仔』、『阿成』，王嫌才沒有戒
      心，而在冰箱內拿出壹支注射針筒（內有摻海洛因），且告訴我只剩下這一點
      海洛因加液體的注射針液。」、「我是與王偉任說有沒有海洛因或安非他命，
      拿一點賣給我，好讓我能解癮，因為現在很難過，且我也認識『平仔』與『阿
      成』，所以王偉任才從冰箱拿出注射針筒，我就拿五百元給他，而後王偉任才
      將注射針筒交給我，我立即注射針筒由警方處理，‧‧‧」等語（見警卷第七
      頁正、反面）。證人廖榮富嗣於原審調查時證稱：「我以前有向被告買毒品，
      幾次我忘了，在保養場買的。」等語（見原審卷第二十三頁），然其於原審法
      院八十九年上訴字第一四九七號被告王偉任涉嫌販賣毒品一案審理中供稱：「
      之前我已向『平仔』買了很多次，我都是向他買粉狀的海洛因，那天我去那裡
      是要向平仔買海洛因，那裡是保養廠，二樓有搭房子，我敲門是被告來開門，
      我不認識被告，我問他那裡有沒有海洛因，他一開始說沒有，他說他沒有在賣
      海洛因，我跟他說我很痛苦，拜託他很久，他才從冰箱找出一個針劑給我，到
      底是不是海洛因我不知道，我們都沒有談到錢的問題，拿了針劑我丟了五百元
      在床頭，‧‧‧。」等語（見該卷宗第二十六頁），可見證人廖榮富向被告購
      買過第一級毒品海洛因多次，且其為警查獲當天確有向證人王偉任購買前開毒
      品之事實無訛。
（二）證人廖榮富嗣於本院九十一年十月二日調查中雖結證：「（你所吸食的海洛因
      如何來的？）我都是向別人買的，只知道他們的外號。」、「（有無向甲○○
      買過？）我要向甲○○買，打電話給他，他就叫他人送來給我，叫我直接跟那
      人接洽。」、「（你以前說向甲○○買過很多次？）我是要向他買，但他都是
      叫別人拿來給我。」、「（是否都是在高雄市三民區○○○路五九五號甲○○
      經營之汽車保養廠內向甲○○購買海洛因，每次都是一千元至三千元不等？）
      我都是買一千元的海洛因粉末，被查獲當天我要去向他買，但是他不在，王偉
      任在房間，王偉任說甲○○都是放在冰箱，叫我自己去拿，冰箱就只有那支裡
      面裝有海洛因的注射針筒，我本來要把五百元交給王偉任，但他不收，我就把
      錢放在床上。每次我要買海洛因時，甲○○都是叫別人來與我接洽。」、「（
      證人廖榮富那天是警察叫你去買的？）不是警察叫我去的，我是之前就要去買
      了。」、「我在警訊、偵查中所言實在。」、「被查獲當天我去甲○○那裡，
      除了看到王偉任，還有看到一位女性，我不知道她是誰，他也在房間內，與王
      偉任在一起。」、「注射針筒確實是從甲○○的保養廠內冰箱拿出來的，我一
      出去就被警察查獲。」等語（見本院卷第三十頁至第三十二頁、第三十六頁）
      ，被告廖榮富雖對曾向被告購買第一級毒品之情節避重就輕，無非係事後迴護
      被告之詞，不足採信；然從證人廖榮富上開之證詞可知，本件為警查獲扣案之
      注射針筒一支（含有海洛因與安非他命），確實係從被告住處之冰箱取出，為
      被告所有，應可認定。
（三）證人王偉任於警訊時供承：「我有見過『平仔』販賣毒品，我沒有與其共同販
      賣毒品，且我有見過『平仔』都從冰箱取出毒品售予不特定人，而今天他正好
      不在，我好心才幫其取出針劑代其販賣予廖某，且收的錢也準備要交給『平仔
      』。」（見警卷第二頁）、「該新台幣五百元我已收受放置我褲袋裡。」等語
      （見警卷第四頁背面、第五頁），其於偵查中證稱：「我施用之毒品係向綽號
      『平仔』的人所購買，自八十八年十月開始向他買，我都買二、三千元，都在
      保養廠內交易。」等語（見偵查卷第八十七頁），證人王偉任於其被訴販賣毒
      品一案原審法院審理中，亦坦承有交付前開針劑予廖榮富之行為（見該案原審
      卷第四十四頁）。益徵被告有販賣毒品之行為，且證人王偉任亦有幫助被告販
      賣毒品給廖榮富之行為。
（四）而證人王偉任於本院九十一年十月二日調查中結證：「（那天廖榮富到保養廠
      要找甲○○時，甲○○不在？）是的，甲○○約出去半個小時，廖榮富就來了
      ，在那裡敲門說要找『平仔』，我說不在，他說要買毒品，我說：這裡沒有毒
      品，冰箱有戒毒的針劑，叫他自己去拿。」、「（廖榮富有無拿五百元給你？
      ）我說那東西也不是我的，他要走時就將五百元丟在床上，不一會兒，警察就
      來了，問我說廖榮富不是有拿五百元給我？我說他放在床上，警察叫我把五百
      元放在口袋裡，要我跟警察去警察局，結果在警訊筆錄就說五百元是放在我口
      袋裡。」、「（這支交給廖榮富拿去的注射針筒是誰的？）我也記不清楚了，
      我只知道是解藥，不知道是誰的。」、「（向甲○○買過多少次的海洛因？）
      我曾經跟他合買過，因為比較便宜，我沒有向他買過。」、「（被查獲之前，
      你有無在甲○○那裡住過十幾天？）沒有。」、「（廖榮富被警查獲後到保養
      廠，廖榮富身上查獲的注射針筒確實是從保養廠的冰箱拿出來的？）確實有看
      到他有從冰箱拿出一支注射針筒出來，然後拿五百元叫我交給甲○○。他那時
      動作很匆促，錢一丟就走了，不到三分鐘警察就進來。」等語（見本院卷第三
      十三頁至第三十五頁），證人王偉任雖對於曾向被告購買過毒品一節，於本院
      作證時，避重就輕，改稱係與被告合買，無非亦係迴護被告之詞，不足採信；
      但其對於案發當時廖榮富被警查獲且經扣案之含有海洛因與安非他命之注射針
      筒一支，確是從被告之冰箱取出一節，先後證述情節仍相互一致，並無不符之
      處，此部份證詞應足採信。
（五）本件確係警員先查獲證人廖榮富後，經警方授意，由證人廖榮富前往向綽號「
      平仔」之男子即被告甲○○購買毒品，業據查獲警員喻再興於原審法院到庭證
      述屬實（見原審卷第三十七頁、第三十八頁），經核其所述之查獲經過與證人
      廖榮富供述之情節符合，應足採信。且王偉任因將含有甲基安非他命及海洛因
      成份之注射針筒一支販賣給廖榮富，因而觸犯毒品危害防制條例第四條第五項
      、第一項販賣第一級毒品未遂罪、第二項販賣第二級毒品未遂罪，經本院以八
      十九年度上訴字第一四九七號判處有期徒刑七年確定，此經原審調閱該卷宗核
      閱屬實，並影印該卷宗在卷可考。
（六）被告於本院九十一年九月十九日調查時雖辯稱：「案發當天我不在場，王偉任
      說他不想再吸毒是來我的保養廠戒毒的，注射針筒應該是廖榮富帶來的，我那
      天下午一時許出去作汽車噴漆，我出去前王偉任壹個人就在那邊，王偉任那時
      已經在我保養廠那裡住了約半個月。」、「（王偉任住在你保養廠時，他的女
      朋友有無來與他同住？）偶而會來與王偉任同住，那天我要出去時，他的女朋
      友還沒有來。」、「（那天你要出去時，是否王偉任剛好要進來？）沒有，他
      一直都是在那邊。」、「（王偉任在案發當天是否要牽他的車子要來修理？）
      沒有，他沒有車。」、「（在被查獲之前，王偉任有無送車來修理？）他女朋
      友的父親有一部車拿來修理已經三、四天了，王偉任本來就住在我保養廠了。
      」、「（王偉任稱他看過你從冰箱裡拿出海洛因出來施用？）沒有。」、「（
      對證人王偉任、廖榮富之證言有何意見？）不實在，我根本沒有毒品，而且廖
      榮富是被警察抓了以後才跑去我那邊的。」、「（廖榮富在原審稱毒品是你送
      給他的，有何意見？）我沒有送給他毒品，他是為了脫罪才這樣說。」等語（
      見本院卷第二十一頁、第二十二頁），其於本院九十一年十月二日調查中辯稱
      ：「（對證人王偉任之證言有何意見？）冰箱裡面真的是解藥，沒有東西可賣
      ，不知道王偉任為何會被判七年。我以前在吸毒時，王偉任有與我合買過，那
      是在我勒戒之前的事。」、「（對證人廖榮富之證言有何意見？）不實在，我
      根本沒有毒品可以賣他，何況冰箱裡面的戒藥是我的，要幫王偉任戒毒用的，
      根本沒有針筒。」、「（廖榮富說每次他要向你購買毒品都到你的保養廠，你
      都替他聯絡人拿毒品賣給他？）沒有這回事。」、「（對證人王偉任之證言有
      何意見？）冰箱裡面真的是解藥，沒有東西可賣，不知道王偉任為何會被判七
      年。我以前在吸毒時，王偉任有與我合買過，那是在我勒戒之前的事。」等語
      （見本院卷第三十二頁、第三十五頁），然證人王偉任於本院九十一年十月二
      日調查中卻結證：「（你在甲○○的保養廠到被查獲為止，待在那裡有多久了
      ？）約一、二天，因為我的車子在那裡修理，甲○○說大概要二、三天才會好
      ，因為我沒有車子代步，甲○○叫我考慮看看，我就待在那裡睡，我女朋友及
      小孩子也在那裡。」、「（你住在保養廠的時候，甲○○有無住在那裡？）有
      的，我記得那一、二天，甲○○都到對面師傅那裡睡。」、「（你去甲○○那
      裡是為了要戒毒？）也有，但就戒那一、二天。」、「（那天廖榮富到保養廠
      要找甲○○時，甲○○不在？）是的，甲○○約出去半個小時，廖榮富就來了
      ，在那裡敲門說要找『平仔』，我說不在，他說要買毒品，我說：這裡沒有毒
      品，冰箱有戒毒的針劑，叫他自己去拿。」、「（甲○○要出去時，你女朋友
      是否有在場？）有在場，我們本來就在那邊，並不是甲○○要出去時，我女朋
      友才進來。」、「（被查獲之前，你有無在甲○○那裡住過十幾天？）沒有。
      」等語（見本院卷第三十三頁至第三十四頁），可見被告所辯與證人王偉任所
      證述，關於證人王偉任在被告之保養場已住多久？案發前被告離開其保養場前
      證人王偉任之女友有否在場？證人王偉任戒毒之時間多久？等情節相去甚遠，
      足見被告所辯，係卸責之詞，不足採信。
（七）至證人戴惠君雖於本院八十九年度上訴字第一四九七號一案審理時到庭證稱：
      其曾目睹扣案之針劑係廖榮富自行由冰箱內取出，並非王偉任交付等語，惟經
      本院該案法官將其與王偉任隔離訊問結果，王偉任係供稱：「我那天有到那裡
      去，廖榮富也有到那裡要找『平仔』，我說『平仔』不在，我說我有看過『平
      仔』平常有在冰箱拿出毒品，所以我告訴他你自己去找，結果他在冰箱內找到
      ，東西是用衛生紙包的，他要離去自己將錢放下就走了，後來警察就進來了。
      我並沒有與廖榮富談到價錢。我與『平仔』是因為保養車子認識的。當天我與
      戴惠君一同去找『平仔』我們有遇到他，我說車子在樓下保養，後來他出去拿
      東西，我們就留在那裡。高雄市三民區○○○路五九五號那裡是修理廠，樓上
      的閣樓是『平仔』住的地方，平時我海洛因都向『平仔』買的，每次大約拿兩
      千多元向他買。後來過了約半小時廖榮富才到。他說要找『平仔』所以我才幫
      他開門。」等語（見本院該卷影本第四十一頁）；證人戴惠君則稱；「當天我
      與王偉任去那裡保養車子，後來王偉任在二樓，我去樓上找他，我有看到一個
      年輕人在那裡，他自己開冰箱，拿走一個夾鏈袋，然後放了五百元在桌上有說
      拿給『平仔』然後就走了。」、「（你當天有無遇到『平仔』？）當天他本來
      有在家裡，我們在一樓遇見他，後來就出去了，所以我們在那裡等他。」「（
      是『平仔』先走還是廖榮富先來？）『平仔』中午就出去了，廖榮富兩、三點
      才來，隔了二、三個小時。我是廖榮富走了之後我就在二樓了，警察是在廖榮
      富走了之後半個小時來進來，那時我在二樓。廖榮富先上二樓我才上去，我是
      要去找王偉任。」「（被警察抓到之前，你們在保養廠多久？）半天，我們是
      快中午之前去的，被警察抓時已經三、四點了。去了一會兒『平仔』就出去了
      ，直到廖榮富進來，我才上去。」等語（見本院該卷影本第四二頁），足徵其
      二人就「平仔」離去後，其二人是否同在樓上，「平仔」離去後多久，廖榮富
      方行到達，及廖榮富所取出之針劑包裝之供述均不相同，是其所述顯然不足為
      被告有利之證據。又證人廖榮富於本院該案調查中，雖翻異前詞，供稱：前開
      針劑係其自行在冰箱內取出，並非王偉任交付云云，應係事後迴護王偉任之詞
      ，不足採信。
（八）此外，並有針劑一支扣案可佐，而扣案之針劑經送高雄醫學院附中和紀念檢驗
      結果，確含甲基安非他命及海洛因成份，有該院八十九年六月十三日Ｂ000
      0000號檢驗報告單一份在原審法院八十九年訴字第一一三九號卷第十六頁
      可憑。
（九）按所謂販賣行為，需以營利之意思而販入或賣出，方足構成（最高法院六十七
      年台上字第二五００號及六十九年台上字第一六七五號判例參照）。倘於有償
      讓與他人之初，係基於營利之意思，並已著手實施，而因故無法高於購入原價
      出售，最後不得不以原價或低於原價讓與他人時，仍屬販賣行為。茍始終無營
      利之意思，縱以原價或低於原價讓與他人，即難謂為販賣行為，僅得以轉讓禁
      藥罪論處（最高法院八十四年第三次刑事庭會議）。但近來政府為杜絕毒品之
      氾濫，對於查緝施用及販賣毒品之工作，無不嚴加執行，販賣毒品罪又係重罪
      ，設若無利可圖，衡情一般持有毒品之人當無輕易將所持有之安非他命轉讓他
      人而甘冒於再次向他人購買時，而有被查獲移送法辦之危險之理，足證被告出
      售毒品顯有圖利之意圖，應堪認定。
（十）綜上所述，足見被告所辯未販賣毒品，顯係卸責之詞，不足採信。本件事證明
      確，被告販賣第一級毒品海洛因、第二級毒品安非他命犯行，均堪認定。至被
      告究竟販賣第一級毒品海洛因給廖榮富及王偉任幾次？因時間久遠，其二人均
      已不記得了，然依一般吸毒者均會上癮之情形，以及其二人施用第一級毒品距
      離被查獲之時間已有二個月之久，以最有利於被告之情形計算，廖榮富每次均
      購買一千元，王偉任均購買二、三千元，則以二千元計算，以一千元之海洛因
      吸食二個星期已是極限，因此二個月即八個星期，廖榮富最少應有向被告購買
      四次，被告販賣第一級毒品給廖榮富之所得為四千元，再加上最後一次係以五
      百元交易，合計四千五百元；而王偉任每次向被告購買二千元之第一級毒品，
      其至少向被告購買二次，被告販賣第一級毒品給王偉任之所得亦為四千元，合
      計被告販賣毒品所得為八千五百元。
三、查海洛因、安非他命分別係八十七年五月二十二日公布生效之毒品危害防制條例
    第二條第一項第一款、第二款所規定之第一級毒品、第二級毒品。被告甲○○意
    圖營利連續多次販賣第一級毒品海洛因給王偉任、廖榮富施用，核被告該部分所
    為，係犯毒品危害防制條例第四條第一項之販賣第一級毒品罪。被告最後一次由
    王偉任代其販賣含有毒品海洛因與安非他命給廖榮富之行為，係犯毒品危害防制
    條例第四條第五項、第一項之販賣第一級毒品未遂罪、第二項之販賣第二級毒品
    未遂罪。被告一個販賣行為觸犯上開二種罪名，為想像競合犯，應從一重之販賣
    第一級毒品未遂罪處斷。該次販賣毒品行為，王偉任雖係以幫助被告販售毒品之
    意思將毒品交付廖榮富，然交付之行為為販賣之構成要件，故王偉任係以幫助被
    告之意思而為犯罪構成要件之行為，仍為正犯，因此該次犯行，被告與王偉任彼
    此間，互有犯意聯絡及行為分擔，均為共同正犯。查本件係廖榮富為警查獲，廖
    榮富坦承有施用第一級毒品，並供出毒品係向被告所購買，經警方授意，廖榮富
    帶同警方至高雄市三民區○○○路五九五號欲向被告購買毒品，因被告不在家，
    適有王偉任在該屋內，王偉任即基於販賣毒品之意思，自上開處所冰箱內取出含
    有毒品海洛因與安非他命注射針筒壹支交付廖榮富，已如前所述，則本件廖榮富
    原無購買毒品之意思，其虛與王偉任受讓毒品，僅意在協助警察辦案，以求人贓
    俱獲，則王偉任雖有販賣毒品之意思，但因廖榮富並無實際購買毒品之真意，縱
    形式上已互為交付毒品，但事實上其二人不能真正完成販賣毒品之行為，則應成
    立販賣毒品未遂罪，公訴人認應成立販賣第一級毒品及第二級毒品既遂罪，尚有
    未洽。被告先後多次販賣第一級毒品既遂之行為及最後一次販賣第一級毒品、第
    二級毒品未遂行為，時間緊接，犯罪構成要件相同，顯係出於概括之犯意反覆為
    之，為連續犯，應依刑法第五十六條之規定，僅論以一販賣第一級毒品既遂罪。
    又被告持有第一級毒品海洛因與第二級毒品安非他命之行為，本應以持有論，為
    其持有後進而販賣，其持有之低度行為應為販賣之高度行為所吸收，不另論其持
有第一級毒品、第二級毒品罪。被告所犯毒品危害防制條例第四條第一項之販賣
    第一級毒品罪之法定刑為死刑或無期徒刑，但被告所販賣之次數不多，對象僅有
    二人，且均為熟識之朋友，犯罪所得亦僅有八千五百元，如量處法定最低刑無期
    徒刑猶嫌過重，其所犯之情節在客觀上足以引起一般人之同情，情堪憫恕，爰依
    刑法第五十九條規定，減輕其刑。
四、原審未予詳查，遽為被告無罪之判決，尚有未洽。檢察官上訴意旨，執此指摘原
    判決不當，為有理由，自應由本院將原判決予以撤銷改判。爰審酌被告販賣毒品
    ，殘害國民身心健康，亦足使社會因施用毒品人口增加，而相對提高社會負成本
    ，減損勞動生產力，影響社會層面頗深，及其犯後仍飾詞卸責否認犯行等一切情
    狀，量處有期徒刑十年。且依被告犯罪之性質認有宣告褫公權之必要，並宣告褫
    公權八年。扣案含有毒品海洛因與安非他命之注射針筒一支，應依毒品危害防制
    條例第十八條第一項之規定，宣告沒收銷燬之。至被告先後販賣五次第一級毒品
    給廖榮富共四千五百元（有四次各為一千元，一次五百元，共四千五百元），先
    後販賣二次第一級毒品給王偉任共四千元（每次均為二千元），本案雖僅扣案五
    百元，其餘八千元均未扣案，但係被告販賣第一級毒品海洛因犯罪所得之物，均
    應依毒品危害防制條例第十九條第一項之規定，併予宣告沒收，如全部或一部不
    能沒收時，以其財產抵償之。
據上論斷，應依刑事訴訟法第三百六十九條第一項前段、第三百六十四條、第二百九
十九條第一項前段，毒品危害防制條例第四條第一項、第二項、第五項、第十八條第
一項、第十九條第一項，刑法第十一條、第五十六條、第五十五條、第五十九條、第
三十七條第二項，判決如主文。
本案經檢察官方娜蓉到庭執行職務。
中    華    民    國      九十一      年      十      月     二十三   日
                              臺灣高等法院高雄分院刑事第二庭
                                  審判長法官  林正雄
                                        法官  黃仁松
                                        法官  黃壽燕
右正本證明與原本無異。
如不服本判決應於收受本判決後十日內向本院提出上訴書狀，其未述上訴理由者，
並得於提起上訴後十日內向本院補提理由書狀（均須按他造當事人之人數附繕本)「
切勿逕送上級法院」。
                                      書記官  黃富美
中    華    民    國      九十一      年      十      月     二十三   日
附錄本判決論罪科刑法條：
毒品危害防制條例第四條
  製造、運輸、販賣第一級毒品者，處死刑或無期徒刑；處無期徒刑者，得併科新台
  幣一千萬元以下罰金。
  製造、運輸、販賣第二級毒品者，處無期徒刑或七年以上有期徒刑，得併科新台幣
  七百萬元以下罰金。
  製造、運輸、販賣第三級毒品者，處五年以上有期徒刑，得併科新台幣五百萬元以
  下罰金。
  製造、運輸、販賣專供製造或施用毒品之器具者，處一年以上七年以下有期徒刑，
  得併科新台幣一百萬元以下罰金。
  前四項之未遂犯罰之。
